臺灣臺中地方法院交通事件裁定　　　　 96年度交聲字第827號
原處分機關　交通部公路總局臺中區監理所
異　議　人
即受處分人　甲○○
上列受處分人因違反道路交通管理處罰條例案件，對於交通部公
路總局臺中區監理所民國九十六年七月十三日所為之處分（中監
違字第裁六○－ＺＤＡ○四五七○五號裁決書），聲明異議，本
院裁定如下：
    主    文
異議駁回。
    理　　由
一、原處分機關交通部公路總局臺中區監理所係以：受處分人甲
    ○○於民國九十六年四月二十五日十一時三十分許，駕駛車
    牌號碼Ｋ七─三七一九號自用一般小客車，在國道一號南下
    二四八點一公里處，因汽車行駛高速公路超過最高限速（速
    限一百公里，經雷達測定行速為一百二十四公里，超速二十
    四公里），經國道公路警察局第四警察隊斗南分隊員警逕行
    舉發，並經該所依道路交通管理處罰條例第三十三條第一項
    第一款、第六十三條之規定，裁處受處分人罰鍰新臺幣三千
    五百元整，並記違規點數一點。
二、受處分人甲○○聲明異議意旨略以：告發單指稱國道一號南
    下二百四十七點一公里處設有超速違規警示牌，然經伊實際
    觀察結果，國道一號南下二百四十七點一公里處並未設有警
    示牌，又國道一號南下二百四十七點一至二百四十八點五公
    里其道路外側並不容許測速照相儀警務車同時停放之空間等
    語。
三、按汽車行駛於高速公路，不遵管制規則，而行車速度超過規
    定之最高速限者，處汽車駕駛人新臺幣三千元以上六千元以
    下罰鍰；汽車駕駛人之行為有下列情形之一，當場不能或不
    宜攔截製單舉發者，得逕行舉發：．．．七、經以科學儀器
    取得證據資料證明其行為違規；前項第七款之科學儀器應採
    固定式，並定期於網站公布其設置地點，但汽車駕駛人之行
    為屬行車速度超過規定之最高速限或低於規定之最低速限者
    ，不在此限；對於行車速度超過規定之最高速限或低於規定
    之最低速限之違規行為，採用固定或非固定式科學儀器取得
    證據資料證明者，於一般道路須至少於一百公尺，於高速公
    路、快速道路須至少於三百公尺前，明顯標示之，道路交通
    管理處罰條例第三十三條第一項第一款、第七條之二第一項
    第七款、第二項第九款、第三項定有明文。
四、經查：受處分人甲○○於九十六年四月二十五日十一時三十
    分許，駕駛車牌號碼Ｋ七─三七一九號自用一般小客車，在
    國道一號南下二四八點一公里處，經國道公路警察局第四警
    察隊斗南分隊員警以雷射照相儀測得行駛高速公路超過最高
    限速（速限一百公里，經雷達測定行速為一百二十四公里，
    超速二十四公里）之違規事實，有採證照片一張在卷可稽。
    按受處分人上揭違規事實，係經執勤員警以三腳架雷達測速
    儀器所測得，該雷達測速儀器業經經濟部標準檢驗局檢定合
    格，有中華民國九十五年八月二十一日雷達測速儀檢定合格
    證書附卷可按，是執勤員警以三腳架雷達測速儀器測得受處
    分人上揭違規事實，乃屬以科學儀器取得之證據資料，復有
    內政部警察局國道公路警察局舉發違反道路交通事件通知書
    一紙在卷可佐，是受處分人確有上開違規事實，堪可認定。
    受處分人雖以前揭詞情置辯，惟本件受處分人前揭違規事實
    ，是經執勤員警在國道一號南下二百四十八點一公里處以三
    腳架雷達測速儀器測得，又在該處前方即國道南下二百四十
    七點五公里處，已依規定豎立固定式「前有測速照相」告示
    牌，業據證人即舉發員警黃教興證述明確，並有國道南下二
    百四十八點一公里處之「前有測速照相」警告標示照片一張
    可資佐證。足見執勤員警以三腳架雷達測速儀器取締違規地
    點前方逾三百公尺處前，已豎立「前有測速照相」告示牌，
    則警方依法逕行舉發，尚無違誤。受處分人主張員警測速取
    締超速，未設置警示標示云云，容有誤會。是以，本件異議
    為無理由，應予駁回。
五、據上論斷，應依道路交通管理處罰條例第八十七條第二項，
    道路交通案件處理辦法第十九條規定，裁定如主文。
中　　華　　民　　國　　96　　年　　11　　月　　28　　日
                        交通法庭  法  官 劉逸成
上為正本係照原本作成
如不服本裁定應於送達後5日內向本院提出抗告狀
                                  書記官 高勳楠
中　　華　　民　　國　　96　　年　　11　　月　　28　　日
